【裁判字號】    99,上易,1832
【裁判日期】    991027
【裁判案由】    竊盜
【裁判全文】
臺灣高等法院刑事判決                99年度上易字第1832號
上  訴  人
即  被  告  甲○○
上列上訴人因竊盜案件，不服臺灣基隆地方法院99年度易字第
119號，中華民國99年6月24日第一審判決（起訴案號：臺灣基隆
地方法院檢察署99年度偵字第547號、第572號、第573號、第575
號），提起上訴，本院判決如下：
    主  文
上訴駁回。
    事  實
一、甲○○前因竊盜案件，經本院於民國94年5月20日以94年度
    上訴字第1200號判決判處應執行有期徒刑1年5月，又因詐欺
    案件，經本院於95年10月31日以95年度上訴字第3042號判決
    判處有期徒刑1年，上開2罪經本院以96年度聲字第348號裁
    定應執行有期徒刑2年2月，於96年6月14日假釋出監（預定
    於96年10月9日假釋期滿），後經本院以96年度聲減字第348
    號裁定減刑並定應執行有期徒刑11月又15日，嗣經撤銷假釋
    應執行殘刑3月又25日，由臺灣基隆地方法院檢察署於96年
    12月13日以減刑後毋庸執行結案而執行完畢（構成累犯；起
    訴書誤載為於96年10月9日縮短刑期執行完畢）。
二、甲○○與簡志祥因缺錢花用，共同基於意圖為自己不法所有
    之犯意聯絡，於97年9月9日凌晨1時許，在台北縣瑞芳鎮○
    ○○○○路段龍安里至傑角里編號26至30號電線桿處，攜帶
    客觀上可做為凶器之破壞剪、鋼筋鐵條等工具，由甲○○先
    以鋼筋鐵條插入電線桿之孔洞爬上路旁電線桿，再以破壞剪
    剪取電線桿上之電線後，由簡志祥拾取掉落於地之電線，以
    此方式共同竊取電線得手，二人並於得手後，削去電線之塑
    膠外皮，取得其內銅線加以變賣，將所得贓款朋分花用。
三、案經臺北縣政府警察局瑞芳分局報告臺灣基隆地方法院檢察
    署檢察官偵查起訴。
    理  由
壹、程序方面：
    按被告以外之人於審判外之言詞或書面陳述，除法律有規定
    者外，不得作為證據；又被告以外之人於審判外之陳述，雖
    不符第159條之1至第159條之4之規定，但經當事人於審判程
    序同意作為證據，法院審酌該言詞陳述或書面陳述作成時之
    情況，認為適當者，亦得為證據；當事人、代理人或辯護人
    於法院調查證據時，知有第159條第1項不得為證據之情形，
    而未於言詞辯論終結前聲明異議者，視為有前項之同意，刑
    事訴訟法第159條第1項、第159條之5規定甚明。經查，本判
    決後開所引用之各該被告以外之人於審判外之陳述（包括書
    面陳述），雖屬傳聞證據，惟於本院審理時，被告甲○○及
    檢察官均表示對證據能力無意見而不予爭執，且迄至言詞辯
    論終結前亦均未聲明異議，本院審酌上開證據資料製作時之
    情況，尚查無違法不當及證明力明顯過低之瑕疵，亦認為以
    之作為證據應屬適當，故揆諸前開法律規定與說明，爰逕依
    刑事訴訟法第159條之5規定，認前揭證據資料均例外有證據
    能力。
貳、實體方面：
一、前揭犯罪事實，業據被告甲○○於原審審理時坦承不諱，核
    與證人即同案被告簡志祥於偵查及原審（見98年度偵字第45
    51號卷第11頁，原審卷第80頁）、證人即臺北縣瑞芳鎮○○
    路燈管理員周朝財、進發企業社資源回收場負責人徐正武於
    警詢之證述相符（見98年度偵字第465號卷第16、18頁），
    並有遭竊地點之指認照片6張、進發企業社資源回收場之收
    受、舊貨、五金廢棄物翻拍變賣登記資料等附卷可稽（見98
    年度偵字第465號卷第22至23頁、第25至27頁），足見被告
    上開自白，應與事實相符，而可採信。
二、雖被告後於本院翻異前詞，改稱：本件與原審判決確定之附
    表編號8地點相同，犯罪事實重複云云，惟原審附表編號8之
    犯罪事實係在97年9月26日凌晨0時許，於台北縣瑞芳鎮○○
    ○路、過港巷旁，與本件犯罪事實之時間明顯不同，且被告
    於偵查中檢察官詢問瑞芳傑魚坑路、瑞芳山尖路、瑞芳五號
    路、瑞芳新山路、小瑞八公路相距多遠時，明確陳稱：都差
    很遠，比較靠近的是新山路、山尖路、五號路，都靠近金瓜
    石，這些都各行竊一次，跟簡志祥一起等語（見98年度偵字
    第465號卷第48頁），後於原審審理時亦坦承有檢察官起訴
    犯罪事實1（即本件）與犯罪事實8之犯行，二件均是與同案
    被告簡志祥共同所為等語（見原審卷第79、80頁），並未表
    示該2件犯罪事實地點相同或有重覆之情，況同案被告簡志
    祥亦於偵查及原審均承認有此2件犯行，而經原審分別判處
    有期徒刑各8月確定，有原審判決1份在卷可佐，倘該2案件
    確為同一事件，衡情，被告或同案被告簡志祥應會於偵查或
    原審中主張，何有可能分別承認該2次犯行，故陷己多承擔
    一個竊盜刑責？顯見被告所辯，應屬事後卸責之詞，無足可
    採。
三、按刑法之攜帶兇器竊盜罪，係以行為人攜帶兇器為其加重條
    件，此所謂兇器，其種類並無限制，凡客觀上足對人之生命
    、身體、安全構成威脅，具有危險性之兇器均屬之，且祇須
    行竊時攜帶此種具有危險性之兇器為已足，並不以攜帶之初
    有行兇之意圖為必要（最高法院79年臺上字第5253號判例參
    照），本件被告甲○○與簡志祥所攜帶之鋼筋鐵條、破壞剪
    均係質地堅硬之物，而破壞剪既係用以剪斷電線之物，核足
    認定具有鋒利面，依通常社會觀念，上開物品皆屬足以殺傷
    人生命、身體之器械，屬具有危險性之兇器，故核被告甲○
    ○所為，係犯刑法第321條第1項第3款攜帶兇器竊盜罪。被
    告簡志祥與甲○○間，就上開犯行有犯意聯絡及行為分擔，
    為共同正犯。又被告甲○○有犯罪事實欄所示論罪科刑執行
    完畢情形，有本院被告前案紀錄表各乙份附卷足憑，被告甲
    ○○於前案執行完畢後5年內，故意再犯本件有期徒刑以上
    之罪，為累犯，應依刑法第47條第1項加重其刑。原審適用
    刑法第28條、第321條第1項第3款、第47條第1項，審酌被告
    甲○○正值年輕，不思正當方式以換取財物，卻以竊盜方式
    冀求不勞而獲而竊取電線桿之電線，除觀念殊不足取，亟待
    矯治外，其剪斷電線之行為，則可能使道路視線不良，增加
    車輛及行人於夜晚使用道路之危險，並衡及被告竊盜方法、
    所生危害，暨其犯後態度及被害人所受損害等一切情狀，量
    處有期徒刑8月，並說明被告甲○○、簡志祥於行竊時，並
    未攜帶尖嘴鉗乙節，業據被告甲○○敘明在卷，復無其他証
    據証明被告有攜此工具行竊，是起訴書誤載被告攜帶尖嘴鉗
    行竊，顯有誤會，而被告甲○○所有未具扣案之破壞剪、鋼
    筋鐵條雖係被告甲○○與簡志祥共同為本件竊盜犯行所用之
    物，惟上開物品業為被告甲○○丟棄，此據被告甲○○供陳
    在卷，且無證據證明仍屬存在，乃不予宣告沒收，經核認事
    用法均無不合，量刑亦屬適當。被告上訴意旨以本件與原審
    判決確定之附表編號8之犯罪事實重複，原審分別判刑顯有
    不當云云，惟本件與原審判決確定之附表編號8之犯罪事實
    ，時間、地點均不相同，業如前述，並無被告所指同一犯罪
    事實重複裁判之違法情事，是被告執此提起上訴，為無理由
    ，應予駁回。
據上論斷，應依刑事訴訟法第368條，判決如主文。
本案經檢察官陳玉珍到庭執行職務。
中    華    民    國    99    年    10    月    27    日
                  刑事第十二庭審判長法    官  蔡永昌
                                    法    官  吳啟民
                                    法    官  蘇隆惠
以上正本證明與原本無異。
不得上訴。
                                    書 記 官  楊妙恩
中    華    民    國    99    年    10    月    27    日
附錄論罪法條：
中華民國刑法第321條
（加重竊盜罪）
犯竊盜罪而有左列情形之一者，處6月以上、5年以下有期徒刑：
一、於夜間侵入住宅或有人居住之建築物、船艦或隱匿其內而犯
    之者。
二、毀越門扇、牆垣或其他安全設備而犯之者。
三、攜帶兇器而犯之者。
四、結夥三人以上而犯之者。
五、乘火災、水災或其他災害之際而犯之者。
六、在車站或埠頭而犯之者。
前項之未遂犯罰之。

司法院資訊處製作；財團法人民間司法改革基金會備份。
